【裁判字號】    92,交聲,335
【裁判日期】    921031
【裁判案由】    違反道路交通管理處罰條例聲明異議
【裁判全文】
臺灣桃園地方法院交通事件裁定                九十二年度交聲字第三三五號
    原處分機關  交通部公路總局新竹區監理所中壢監理站
    異  議  人  甲○○
    即受處分人
右列受處分人因違反道路交通管理處罰條例案件，對於交通部公路總局新竹區監理所
桃園監理站九十二年七月十日桃監裁五字第裁五二－Ｄ一Ａ○二七七七八號、裁五二
－Ｄ一Ａ○二七七七八號違反道路交通管理事件裁決書聲明異議，本院裁定如左：
    主  文
異議駁回。
    理  由
一、聲明異議之意旨則以：被告（即異議人）甲○○不服桃警局交字第Ｄ一Ａ○二七
    七七八及Ｄ一Ａ○二七七七九通知單舉發ＬＫ－五六七二號交通違規申訴案，實
    為被告因持交通違規單已超過本人的家庭經濟負擔，事實的超速測速可請錄影帶
    證明等語。
二、按「汽車行駛於道路上，其汽車駕駛人或前座乘客未繫安全帶者，處駕駛人新臺
    幣一千五百元罰鍰」，又「汽車駕駛人，行經有燈光號誌管制之交岔路口闖紅燈
    者，處新臺幣一千八百元以上五千四百元以下罰鍰」，而「汽車駕駛人，駕駛汽
    車有違反本條例之行為，經交通勤務警察或依法令執行交通稽查任務人員制止時
    ，不聽制止或拒絕停車接受稽查而逃逸者，除按各該條規定處罰外，處新臺幣三
    千元以上六千元以下罰鍰」，道路交通管理處罰條例第三十一條第一項、第五十
    三條、第六十條第一項分別定有明文。
三、查本件異議人甲○○於民國九十二年四月十二日上午十一時三十六分許未繫安全
    帶駕駛ＬＫ－五六七二號自用小客車行經桃園縣蘆竹鄉○○路一四一號時違規闖
    紅燈，為警查獲，經警車鳴笛攔停未停車受檢反而加速逃逸，執勤警員記下車號
    遂填製桃警局交字第Ｄ一Ａ○二七七七八號、第Ｄ一Ａ○二七七七九號舉發違反
    道路交通管理事件通知單逕行舉發上揭交通違規事實，有上開舉發違反道路交通
    管理事件通知單移送聯影本二紙在卷足稽，雖然異議人甲○○於九十二年四月二
    十一日陳述單申訴內容：「本人從九十一年四月、五月期間及七月、八月期間某
    地點曾無意識路間兩次測速照像曾繳二次罰金，目前又斷斷續續一個時間同時寄
    發五張測速照像，請問申訴主管，本人雖再笨的不買反測速器安裝，但再每次行
    車的同時一定特別注意路間警告路段設有的測速照像路段。況且本人時常戴幼子
    每每開車都慢聽行很注意開車速度，就連罰款單都同一時間一次五張：」等語，
    然而根據卷附之桃園縣警察局九十二年五月八日桃警交字第○九二○○○五五二
    六號函說明二、記載：「：據舉發員警表示，於九十二年四月十二日十一時三十
    六分在蘆竹鄉○○路一四一號前內側車道停等紅燈，發現對向車道駛來ＬＫ－五
    六七二號駕駛未繫安全帶且闖紅燈（直行往機場方向行駛），員警見狀立即指示
    靠邊停車並迴轉警車上前攔查，惟該車未停車接受稽查逕行離去，員警尾隨在後
    之際即向本隊查核電腦資料查無失竊紀錄後，為安全考量遂依道路交通理處罰條
    例第三十一條第一項及第五十三條、第六十條第一項製發Ｄ一Ａ○二七七七八號
    、第Ｄ一Ａ○二七七七九號通知單舉發；另於九十二年一月三十一日在中壢市○
    ○路○段三六○前因超速，經本局自動測速照相測得七十二公里，依處罰條例四
    十條製發Ｄ00000000號通知單舉發：」等語，與前開舉發違反道路交通
    管理事件規單記載之違規情形並無齟齬之處，可知桃園縣警察局桃警局交字第Ｄ
    一Ａ○二七七七八號、第Ｄ一Ａ○二七七七九號舉發違反道路交通理事件舉發異
    議人甲○○之交通違規事實為「闖紅燈、未繫安全帶及拒絕停車受檢稽查而逃逸
    」，且證人即舉發警員李重毅於九十二年九月二十五日本院調查時亦陳述「：沿
    路巡邏要回去交班時，在蘆竹的Ｔ字路口等停紅燈，我是第一輛車，對向有一輛
    車闖紅燈開過來，從我車子左前方迎面而來，我看見駕駛也沒有繫安全帶，我搖
    下車窗示意該車停車受檢，那部車沒有停繼續往前開，我就將車迴轉去尾隨，當
    時有鳴笛，那部車仍然往前開，那部車原來在馬路行駛，後來繞進巷道，我查詢
    車號不是贓車，考量路上有其他車輛，怕追逐會造成交通事故，所以就沒有繼續
    追返回隊部：」等，並稱該名駕駛是女性，約三、四十歲，警員李重毅執行交通
    勤務之公務員，其於用路人違規之有無，為其業務內之事項，其觀察程度自較一
    般人更為專注，而異議人甲○○為女性，民國六十六年四月十五日出生，二十八
    歲，又據證人李重毅所述「在蘆竹的Ｔ字路口等停紅燈，我是第一輛車，對向有
    一輛車闖紅燈開過來，從我車子左前方迎面而來：」等，可知警員李重毅應無誤
    判之可能，又其與異議人甲○○素不相識，自無誣指異議人違規之必要，再者，
    交通警員掣單舉發違反道路交通管理處罰條例所列之違規事實，本質上為行政處
    分，係公務員基於職務上權力，依法就特定之具體事件所為具公法上效果之單方
    行政行為，基於公務員為公法上行為具有公信力之原則，該行政處分當可被推定
    為真正，其據以依法處分之事實認定亦為正確無誤，此與民事訴訟法第三百五十
    五條第一項規定：「文書依其程式及意旨得認作公文書者，推定其為真正」之情
    形相同，本此公信原則，乃立法者賦予行政機關制定違反道路交通事件統一裁罰
    標準及處理細則，使執勤警員得當機處分（如該細則第二十三條）以達其維護交
    通秩序、安全之行政目的，反之，若謂公務員一切行政行為均需預留證據以證其
    實，則國家行政勢必窒礙難行，據此，刑事訴訟法就犯罪證據有關之規定中，與
    屬行政秩序罰之交通違規裁罰本質不合之部分，自不在準用之列，從而本院經查
    無何證據足資證明其有捏造事實違法取締之情事，則執勤警員本其維護交通秩序
    、安全職責所為之舉發，自應受到合法、正確之推定，而異議人甲○○有違反道
    路交通管理處罰條例第三十一條第一項、第五十三條、第六十條第一項規定之事
    實，本件原裁決機關援引首開規定，分別以桃監裁五字第裁五二－Ｄ一Ａ○二七
    七七八號、裁五二－Ｄ一Ａ○二七七七九號違反道路交通管理事件裁決書裁處異
    議人新台幣五千七百元、一千五百元，並無違誤，異議人甲○○仍執前詞聲明異
    議，為無理由，自應予駁回。
四、依道路交通管理處罰條例第八十七條第二項、道路交通案件處理辦法第十九條，
    裁定如主文。
中      華      民      國    九十二    年      十      月    三十一    日
                                      臺灣桃園地方法院交通法庭
                                          法  官  林  婷  立
右正本證明與原本無異。
如不服本裁定，應於裁定送達後五日內向本院提出抗告狀。
                                          書記官  楊  鳳  滿
中        華        民        國     九十二     年   十一   月    三    日


司法院資訊處製作；財團法人民間司法改革基金會備份。
